【裁判字號】    95,抗,586
【裁判日期】    950911
【裁判案由】    本票裁定
【裁判全文】
臺灣臺北地方法院民事裁定               95年度抗字第586號
抗  告  人  順華藥品工業股份有限公司
兼 上一 人
法定代理人  乙○○
抗  告  人  甲○○原名李鸝嬌.
相  對  人  丙○○
上列抗告人因本票裁定准許強制執行事件，對於中華民國95年5
月11日本院簡易庭95年度票字第45744號裁定提起抗告，本院裁
定如下：
    主  文
抗告駁回。
抗告費用新臺幣壹仟元由抗告人連帶負擔。
    理  由
一、按執票人向本票發票人行使追索權時，得聲請法院裁定後強
    制執行，票據法第 123條定有明文。次按本票執票人，依票
    據法第 123條規定，聲請法院裁定許可對發票強制執行，係
    屬非訟事件，此項聲請之裁定，及抗告法院之裁定，僅依非
    訟事件程序，以審查強制執行許可與否，並無確定實體上法
    律關係存否之效力，如發票人就票據債務之存否有爭執時，
    應由發票人提起確認之訴，以資解決，最高法院57年台抗字
    第76號判例參照。
二、本件相對人主張：伊執有抗告人於民國94年10月 4日共同簽
    發之本票1紙，內載金額新台幣（下同）1,500,000元，付款
    地未載，利息按年息5%計算，免除作成拒絕證書，到期日未
    載。詎於95年 4月3日經提示未獲付款，為此依票據法第123
    條規定聲請裁定就上開金額及依約定利率計算之利息許可強
    制執行等情，業據其提出本票 1紙為證，原裁定予已准許，
    形式上審查尚無不合。抗告意旨雖稱：系爭本票乃抗告人為
    擔保其與相對人間之債務所簽發，然該債務已於相對人自行
    將抗告人乙○○所有坐落台北市○○區○○路2段98號2樓、
    3樓、同路段100號2樓、3樓房屋及台北市○○區○○段2小
    段147地號、147之3地號土地（持分均為4/14）之產權移轉
    登記予相對人時，因抵銷債務而消滅，是系爭本票債務既已
    消滅，相對人在無任何債權存在之情形下提起本件強制執行
    聲請，應非適法云云。惟縱抗告人所稱屬實，亦係實體法上
    之爭執，依上開說明，非本件非訟程序所得加以審究，從而
    ，抗告意旨指摘原裁定不當，求予廢棄，委無理由，應予駁
    回。
三、結論：應依非訟事件法第21條第2項、第24條第1項、第46條
    ，民事訴訟法第495條之1第1項、第449條第1項、第85條第
    2項，裁定如主文。
中    華    民    國    95    年    9     月    11    日
                  民事第五庭    審判長法  官  翁昭蓉
                                      法  官  陳心弘
                                      法  官  胡宏文
以上正本係照原本作成
本裁定除以適用法規顯有錯誤為理由，並經本院許可外，不得再
抗告。如提起再抗告，應於收受後10日內委任律師為訴訟代理人
向本院提出再抗告狀。並繳納再抗告費新台幣1,000元。
中    華    民    國    95    年    9     月    11    日
                                書記官  曾寶生


司法院資訊處製作；財團法人民間司法改革基金會備份。
